---
title: "Analisis de la Zona de Salamanca"
output: html_document
---

Estudio de sobre los datos extraidos de idealista de la zona de Salamanca a traves del API de idealista.

```{r library, echo=FALSE}
require(data.table)
require(ggplot2)
require(knitr)
require(plyr)
require(ggmap)
load("/Users/trabajo/Dropbox/desarrollos/Analisis/resultados/Salamanca/Thu-Aug-14-16-47-49-2014/respuestaID.RData")
# Vemos el porcentaje de particulares y de agencias.
nparticulares<- table(respuestaIdel$agency)[[1]]
nagencias    <- table(respuestaIdel$agency)[[2]]
porcentajes  <- prop.table(table(respuestaIdel$agency))
particulares <- porcentajes [[1]];
agencias     <- porcentajes [[2]];
exclusivas   <- nrow(subset(respuestaIdel,agency == TRUE & showAddress == TRUE))
noexclusivas <- nagencias - exclusivas
total        <- nrow(respuestaIdel)
# Tenemos que añadir el precio por metro cuadrado.
respuestaIdel$preciometro  <- respuestaIdel$price / respuestaIdel$size
respuestaIdel <- data.table(respuestaIdel)
# Ahora calculamos algunos factores para presentar algunos dibujos
data <- respuestaIdel[,c('latitude','longitude','preciometro','propertyType','price','size')]
data$latitude  <- as.numeric(data$latitude)
data$longitude <- as.numeric(data$longitude)
# Ahora convertimos algunas de las variables continuas en variables discretas y factores
data$factor.preciometro  <- cut(data$preciometro, c(0,3000,4000,20000))
data$factor.price        <- cut(data$price, c(0,200000,350000,500000,6000000))
data$factor.size         <- cut(data$size,  c(0,45,120,200,300,1000))

levels(data$factor.price) <- c('hasta 200.000', 'entre 200.000 y 350.000',
                               'entre 350.000 y 500.000', ' mas de 500.000')
```
Tabla con datos de agencias.
```{r agencias, results='asis', echo=FALSE}
data.agencias <- data.frame(Total= total,Particulares=nparticulares,
                            Agencias=nagencias, 
                            "Agencias Exclusiva"=exclusivas, 
                            "Agencas sin Exclusiva"=noexclusivas)
kable(data.agencias,format="markdown")
```
En la siguiente tabla se muestran los valores de mediana y desviacion Tipica para los diferentes tipos de inmuebles.
```{r por_tipo, results='asis', echo=FALSE}
medianas.1 <- respuestaIdel[,c(median(preciometro)), by =  propertyType]
medianas.2 <- respuestaIdel[,c(sd(preciometro))    , by =  propertyType]
medianas.3 <- respuestaIdel[,c(mean(preciometro))  , by =  propertyType]
medianas.4 <- count(respuestaIdel, "propertyType")
setnames(medianas.1,colnames(medianas.1),c('Tipo','Mediana metro 2'))
setnames(medianas.2,colnames(medianas.2),c('Tipo','Desviacion'))
setnames(medianas.3,colnames(medianas.3),c('Tipo','Media'))
setnames(medianas.4,colnames(medianas.4),c('Tipo','Cantidad'))
representa <- merge(medianas.3,merge(medianas.1,medianas.2,by='Tipo'),by='Tipo')
representa <- merge(medianas.4,representa,by='Tipo')
kable(representa, format = "markdown")
```
Distribución de precios en los pisos de la zona

La siguiente grafica muestra el porcentaje de particulares frente al número de agencias en la zona.


```{r dibujo1, echo=FALSE}
p <- ggplot(data.frame(tipo=c('particular','agencia'),porcentaje=c(particulares,agencias)),
            aes(x=tipo,y=porcentaje))
p + geom_bar(colour="black", fill="#DD8888", width=.7, stat="identity") + 
  guides(fill=FALSE) +
  xlab("Tipo de gestión") + ylab("Porcentaje") +
  ggtitle("Porcentaje de Particulares vs Agencias")
```

En el siguiente grafico podemos ver el numero de posibles exclusivas, posibles no exclusivas y particulares.

```{r dibujo2, echo=FALSE}
p <- ggplot(data.frame(tipo=c('exclusiva','no exclusiva','particulares'),
                       porcentaje=c(exclusivas,noexclusivas,particulares)/total),
            aes(x=tipo,y=porcentaje))
p + geom_bar(colour="black", fill="#DD8888", width=.7, stat="identity") + 
  guides(fill=FALSE) +
  xlab("Tipo de gestión") + ylab("Porcentaje") +
  ggtitle("Porcentaje de Particulares vs Agencias")
```
En el siguiente gráfico podemos ver una distribucion del precio por metro cuadrado en el total de los inmuebles de la zona.
```{r dibujo3, echo=FALSE}
# Histogram overlaid with kernel density curve
ggplot(respuestaIdel, aes(x=preciometro)) + 
  geom_histogram(aes(y=..density..),      # Histogram with density instead of count on y-axis
                 binwidth=500,
                 colour="black", fill="white") +
  geom_density(alpha=.2, fill="#FF6666")       + # Overlay with transparent density plot
  geom_vline(aes(xintercept=mean(preciometro)), # Ignore NA values for mean
             color="red", linetype="dashed", size=1)
```

```{r dibujo4, echo=FALSE}
# Histogram overlaid with kernel density curve
ggplot(respuestaIdel, aes(x=preciometro)) + 
  geom_histogram(aes(y=..density..),      # Histogram with density instead of count on y-axis
                 binwidth=500,
                 colour="black", fill="white") +
  geom_density(alpha=.2, fill="#FF6666")       + # Overlay with transparent density plot
  facet_grid(propertyType~. )
```

```{r createtable, results='asis', echo=FALSE}
 kable(head(mtcars), format = "markdown")
```