---
title: "Analisis de la Zona de Salamanca"
output: html_document
---

Estudio de sobre los datos extraidos de idealista de la zona de Salamanca a traves del API de idealista.

```{r library, echo=FALSE}
require(data.table);
require(ggplot2);
require(knitr)
load("/Users/trabajo/Dropbox/desarrollos/Analisis/resultados/Salamanca/Thu-Aug-14-16-47-49-2014/respuestaID.RData")
# Vemos el porcentaje de particulares y de agencias.
nparticulares<- table(respuestaIdel$agency)[[1]]
nagencias    <- table(respuestaIdel$agency)[[2]]
porcentajes  <- prop.table(table(respuestaIdel$agency))
particulares <- porcentajes [[1]];
agencias     <- porcentajes [[2]];
exclusivas   <- nrow(subset(respuestaIdel,agency == TRUE & showAddress == TRUE))
noexclusivas <- nagencias - exclusivas
total        <- nrow(respuestaIdel)
# Tenemos que añadir el precio por metro cuadrado.
respuestaIdel$preciometro  <- respuestaIdel$price / respuestaIdel$size
respuestaIdel <- data.table(respuestaIdel)
```

```{r agencias, results='asis', echo=FALSE}
data.agencias <- data.frame(Total= total,Particulares=nparticulares,
                            Agencias=nagencias, 
                            "Agencias Exclusiva"=exclusivas, 
                            "Agencas sin Exclusiva"=noexclusivas)
kable(data.agencias,format="markdown")
```


En el presente estudio, se han obtenido un total de **`r total`** inmuebles. De este número, **`r nparticulares`** corresponden a particulares y **`r nagencias`**. Utilizando como indicador el numero de agencias que publican la direccion completa en idealista, podemos realizar una estimación de publicaciones en exclusiva es **`r exclusivas`**. 

Por lo tanto la estimación de posibles clientes potenciales en la zona, localizados a través de idealista es la suma de los particulares y no exclusivas. Este número corresponde a 

**`r noexclusivas - exclusivas`**  de no exclusivas + **`r nparticulares`** de particulares directos, lo que hace un total de **`r noexclusivas - exclusivas + nparticulares`**

En la siguiente tabla se muestran los valores de mediana y desviacion Tipica para los diferentes
tipos de inmuebles.

```{r por_piso, results='asis', echo=FALSE}
medianas.1 <- respuestaIdel[,c(median(preciometro)), by =  propertyType]
medianas.2 <- respuestaIdel[,c(sd(preciometro))    , by =  propertyType]
setnames(medianas.1,colnames(medianas.1),c('Tipo','Mediana metro 2'))
setnames(medianas.2,colnames(medianas.2),c('Tipo','Desviacion'))
representa <- as.data.frame(merge(medianas.1,medianas.2,by='Tipo'))
kable(merge(medianas.1,medianas.2,by='Tipo'), format = "markdown")
```

La siguiente grafica muestra el porcentaje de particulares frente al número de agencias en la zona.


```{r dibujo1, echo=FALSE}
p <- ggplot(data.frame(tipo=c('particular','agencia'),porcentaje=c(particulares,agencias)),
            aes(x=tipo,y=porcentaje))
p + geom_bar(colour="black", fill="#DD8888", width=.7, stat="identity") + 
  guides(fill=FALSE) +
  xlab("Tipo de gestión") + ylab("Porcentaje") +
  ggtitle("Porcentaje de Particulares vs Agencias")
```

En el siguiente grafico podemos ver el numero de posibles exclusivas, posibles no exclusivas y particulares.

```{r dibujo2, echo=FALSE}
p <- ggplot(data.frame(tipo=c('exclusiva','no exclusiva','particulares'),
                       porcentaje=c(exclusivas,noexclusivas,particulares)/total),
            aes(x=tipo,y=porcentaje))
p + geom_bar(colour="black", fill="#DD8888", width=.7, stat="identity") + 
  guides(fill=FALSE) +
  xlab("Tipo de gestión") + ylab("Porcentaje") +
  ggtitle("Porcentaje de Particulares vs Agencias")
```
En el siguiente gráfico podemos ver una distribucion del precio por metro cuadrado en el total de los inmuebles de la zona.
```{r dibujo3, echo=FALSE}
# Histogram overlaid with kernel density curve
ggplot(respuestaIdel, aes(x=preciometro)) + 
  geom_histogram(aes(y=..density..),      # Histogram with density instead of count on y-axis
                 binwidth=500,
                 colour="black", fill="white") +
  geom_density(alpha=.2, fill="#FF6666")       + # Overlay with transparent density plot
  geom_vline(aes(xintercept=mean(preciometro)), # Ignore NA values for mean
             color="red", linetype="dashed", size=1)
```

```{r dibujo4, echo=FALSE}
# Histogram overlaid with kernel density curve
ggplot(respuestaIdel, aes(x=preciometro)) + 
  geom_histogram(aes(y=..density..),      # Histogram with density instead of count on y-axis
                 binwidth=500,
                 colour="black", fill="white") +
  geom_density(alpha=.2, fill="#FF6666")       + # Overlay with transparent density plot
  facet_grid(propertyType~. )
```

```{r createtable, results='asis', echo=FALSE}
 kable(head(mtcars), format = "markdown")
```