---
title: "Analisis de la Zona de Salamanca"
author: "Jose A. Luna"
date: "5 de septiembre de 2014"
output: html_document
---


Estudio de sobre los datos extraidos de idealista de la zona de Salamanca a traves del API de idealista.

```{r library, echo=FALSE}
require(data.table)
require(ggplot2)
require(knitr)
require(plyr)
require(ggmap)
load("/Users/trabajo/Dropbox/desarrollos/Analisis/resultados/Salamanca/Thu-Aug-14-16-47-49-2014/respuestaID.RData")
# Vemos el porcentaje de particulares y de agencias.
nparticulares<- table(respuestaIdel$agency)[[1]]
nagencias    <- table(respuestaIdel$agency)[[2]]
porcentajes  <- prop.table(table(respuestaIdel$agency))
particulares <- porcentajes [[1]];
agencias     <- porcentajes [[2]];
exclusivas   <- nrow(subset(respuestaIdel,agency == TRUE & showAddress == TRUE))
noexclusivas <- nagencias - exclusivas
total        <- nrow(respuestaIdel)
# Tenemos que añadir el precio por metro cuadrado.
 respuestaIdel$preciometro  <- respuestaIdel$price / respuestaIdel$size
# respuestaIdel <- data.table(respuestaIdel)
# # Ahora calculamos algunos factores para presentar algunos dibujos
 data <- respuestaIdel[,c('latitude','longitude','preciometro','propertyType','price','size'),with =FALSE]
 
 data$latitude  <- as.numeric(respuestaIdel$latitude)
 data$longitude <- as.numeric(respuestaIdel$longitude)
# Ahora convertimos algunas de las variables continuas en variables discretas y factores
data$factor.preciometro  <- cut(as.numeric(data$preciometro), c(0,3000,4000,20000))
data$factor.price        <- cut(as.numeric(data$price), c(0,200000,350000,500000,6000000))
data$factor.size         <- cut(as.numeric(data$size),  c(0,45,120,200,300,1000))
# 
levels(data$factor.price) <- c('hasta 200.000', 'entre 200.000 y 350.000',
                               'entre 350.000 y 500.000', ' mas de 500.000')


```

```{r funciones, echo=FALSE}
# funcion para seleccionar los elementos de cierto tipo, en cierto tipo de nivel y mostrar
# un mapa de densidades.
# mapa           -> mapa donde vamos a dibujar las densidades
# datatable      -> datos que vamos a representar
# columnaTipo    -> donde vamos a seleccionar uno de los datos para agregar
# tipo           -> que tipo vamos a seleccionar
# colLevel       -> columna donde se encuentra el level para seleccionar
# level          -> nivel que vamos a seleccionar

drawMaps  <- function(mapa,datatable,columnaTipo, tipo, colLevel,level){
  # Tiene este tipo de inmueble este tipo de factor.price
  index   <- which(datatable[,c(columnaTipo),with=F] == tipo 
                   & datatable[,c(colLevel),with=F] == level)
  # Ahora seleccionamos los elementos
  pisos     <- data[index ,]          # Seleccion de los elmentos para representar
  elementos <- nrow(pisos)            # Comprobamos que tenemos datos para la densidad
  if(elementos >1) {                  # Condicion para dibujar
    overlay <- stat_density2d(
      aes(x = longitude, y = latitude, fill = ..level..,alpha = ..level..),
      size =2, bins = 10, geom = "polygon",
      data = pisos
    ) 
    
    mapa + overlay + scale_fill_gradient(low = "yellow", high = "red") +
      geom_point(data=pisos, aes(x=longitude, y=latitude),size=5,alpha=0.4) + 
      theme(legend.position="none") +
      ggtitle(paste("Densidad elementos en tipo",tipo,level))
  }# end if element
}  # end function elements





# Para presentar los datos de los diferentes inmuebles
printHisto <- function(tipo){
  histograma    <- ggplot(data[data$propertyType==tipo,],aes(x=factor.price,fill=factor.price))
  histograma + geom_histogram() +
    ggtitle(paste("Histograma de precios en",tipo)) + 
    ylab(paste0("Cantidad de ",tipo,"s")) +
    xlab("Rango de precios") +
    scale_fill_brewer(palette="Spectral") +
    scale_x_discrete(breaks=NULL)
}
# Para presentar las tablas de datos
printTable <- function(tipo, factor){
  pisos.x.precio <- count(data[data$propertyType==tipo,],factor)
  setnames(pisos.x.precio,colnames(pisos.x.precio),c('Rango','Numero'))
  kable(pisos.x.precio, format = "markdown")
}


# Para crear multiples dibujos en el mismo dibujo.
# Multiple plot function
#
# ggplot objects can be passed in ..., or to plotlist (as a list of ggplot objects)
# - cols:   Number of columns in layout
# - layout: A matrix specifying the layout. If present, 'cols' is ignored.
#
# If the layout is something like matrix(c(1,2,3,3), nrow=2, byrow=TRUE),
# then plot 1 will go in the upper left, 2 will go in the upper right, and
# 3 will go all the way across the bottom.
#
multiplot <- function(..., plotlist=NULL, file, cols=1, layout=NULL) {
  require(grid)
  
  # Make a list from the ... arguments and plotlist
  plots <- c(list(...), plotlist)
  
  numPlots = length(plots)
  
  # If layout is NULL, then use 'cols' to determine layout
  if (is.null(layout)) {
    # Make the panel
    # ncol: Number of columns of plots
    # nrow: Number of rows needed, calculated from # of cols
    layout <- matrix(seq(1, cols * ceiling(numPlots/cols)),
                     ncol = cols, nrow = ceiling(numPlots/cols))
  }
  
  if (numPlots==1) {
    print(plots[[1]])
    
  } else {
    # Set up the page
    grid.newpage()
    pushViewport(viewport(layout = grid.layout(nrow(layout), ncol(layout))))
    
    # Make each plot, in the correct location
    for (i in 1:numPlots) {
      # Get the i,j matrix positions of the regions that contain this subplot
      matchidx <- as.data.frame(which(layout == i, arr.ind = TRUE))
      
      print(plots[[i]], vp = viewport(layout.pos.row = matchidx$row,
                                      layout.pos.col = matchidx$col))
    }
  }
}

```


Tabla con datos de agencias.

```{r agencias, results='asis', echo=FALSE}
data.agencias <- data.frame(Total= total,Particulares=nparticulares,
                            Agencias=nagencias, 
                            "Agencias Exclusiva"=exclusivas, 
                            "Agencas sin Exclusiva"=noexclusivas)
kable(data.agencias,format="markdown")
```

En la siguiente tabla se muestran los valores de mediana y desviacion Tipica para los diferentes tipos de inmuebles.

```{r por_tipo, results='asis', echo=FALSE}
medianas.1 <- respuestaIdel[,c(median(preciometro)), by =  propertyType]
medianas.2 <- respuestaIdel[,c(sd(preciometro))    , by =  propertyType]
medianas.3 <- respuestaIdel[,c(mean(preciometro))  , by =  propertyType]
medianas.4 <- count(respuestaIdel, "propertyType")
setnames(medianas.1,colnames(medianas.1),c('Tipo','Mediana metro 2'))
setnames(medianas.2,colnames(medianas.2),c('Tipo','Desviacion'))
setnames(medianas.3,colnames(medianas.3),c('Tipo','Media'))
setnames(medianas.4,colnames(medianas.4),c('Tipo','Cantidad'))
representa <- merge(medianas.3,merge(medianas.1,medianas.2,by='Tipo'),by='Tipo')
representa <- merge(medianas.4,representa,by='Tipo')
kable(representa, format = "markdown")
```

Distribución de precios en los pisos de la zona
```{r por.precio, results='asis', echo=FALSE}
printTable('piso',"factor.price")
```

La distribución de precios por tipo de inmueble se refleja en los siguientes diagramas.

```{r histograma.por.precio, results='asis', echo=FALSE}
tipos    <- levels(as.factor(data$propertyType))
for(i in 1: length(tipos)){
  print(printHisto(tipos[[i]]))
}
```

A continuación se presentan algunos mapas reflejando la distribucion según precios.
```{r mapas, results='asis', echo=FALSE}
# Obtenemos los mapas
salamanca      <- get_map(location=c(lon=-3.674118,lat=40.426195), zoom=16)
mapa.salamanca <- ggmap(salamanca, extent = "device", legend = "topleft")
# obtenemos los diferentes tipos de inmuebles
tipos    <- levels(as.factor(data$propertyType))
precios  <- levels(data$factor.price)
# representamos todos los mapas
for (i in 1:length(tipos)){
  for (j in 1:length(precios)){
     print(drawMaps (mapa.salamanca,data,
                     "propertyType",tipos[[i]],
                     "factor.price",precios[[j]]))
  }# inner j loop
}  # outer i loop

```



